【裁判字號】    97,交聲,739
【裁判日期】    971027
【裁判案由】    違反道路交通管理處罰條例聲明異議
【裁判全文】
臺灣士林地方法院交通事件裁定         97年度交聲字第739號
原處分機關  臺北市交通事件裁決所
異  議  人  甲○○
即受處分人
上列異議人即受處分人因違反道路交通管理處罰條例事件，對臺
北市交通事件裁決所違反道路交通管理事件裁決書所為處分（原
處分案號：民國97年6 月24日北市裁二字第裁22－AGO621285 號
），聲明異議，本院裁定如下：
    主  文
異議駁回。
    理  由
一、原處分意旨略以：異議人即受處分人甲○○於民國97年4 月
    29日22時20分許，駕駛車牌號碼145 －CT號營業一般小客車
    （下稱上開營小客車），在臺北市○○路○ 段250 巷口（南
    向北）處，駕車行經有燈光號誌管制之交岔路口闖紅燈，應
    依道路交通管理處罰條例第53條第1 項規定，裁處異議人罰
    鍰新臺幣2,700 元，並依同條例第63條之規定，記違規點數
    3 點。
二、聲明異議意旨略以：從舉發違規照片中可清楚觀知異議人所
    駕駛之上開營小客車煞車燈明顯亮起，證明當時係進行煞車
    動作並非踩油門加速；再該路口偵測機器之所以偵測出異議
    人以時速11公里前進，應係行煞車動作時未完全鎖死輪胎之
    故，且前後兩張舉發照片比對後，明顯可見上開營小客車之
    後車輪仍在停止線內，是異議人認己縱使有違規亦應係紅燈
    越線，非該當闖紅燈之違規，而違規事實舉發有誤，為此，
    爰依法聲明異議，請法院重新裁定云云。
三、按汽車駕駛人，行經有燈光號誌管制之交岔路口闖紅燈者，
    處新臺幣1,800 元以上5,400 元以下罰鍰；汽車駕駛人有第
    53條情形之一者，除依原條款處罰鍰外，並予記違規點數3
    點。道路交通管理處罰條例第53條第1 項、第63條第1 項第
    3 款分別定有明文。
四、經查：
（一）本件違規事實係異議人於97年4 月29日22時20分許，駕駛
      上開營小客車，行經臺北市○○路○ 段250 巷口（南向北
      ）闖紅燈，為臺北市政府警察局內湖分局交通分隊警員逕
      行舉發，而填製北市警交大字第AG0000000 號舉發違反道
      路交通管理事件通知單，惟異議人於應到案日期（97年6
      月20日）前到案陳述不服舉發，裁決機關認無理由，而於
      97年6 月24日，以北市裁二字第裁22－AGO621285 號違反
      道路交通管理事件裁決書，裁決處異議人新臺幣2700元之
      罰鍰，並記違規點數3 點，有前揭違規通知單、裁決書各
      1 份附卷可稽。
（二）上揭違規事實有違規採證照片2 幀附卷可稽，而佐以異議
      人就其於97年4 月29日22時20分許，駕駛上開營小客車，
      行經臺北市○○路○ 段250 巷口（南向北）一情亦不爭執
      ，從而，異議人於上揭時、地，駕駛上開營小客車行經有
      燈光號誌管制之交岔路口闖紅燈一節，應可認定。
（三）異議人雖以前揭情詞置辯，惟參諸卷附之上開違規採證照
      片，及臺北市政府警察局內湖分局97年6 月12日北市警內
      分交字第09731205300 號函說明二所載：「本分局所使用
      之微電腦闖紅燈照相設備器材係在停止線前方地面下埋設
      自動感應式S 線圈，S 線圈與路口號誌相互連結具有高度
      準確性，且儀器在號誌顯示紅燈時，才會啟動照相設備採
      證；查旨揭車輛（即上開營小客車）於97年4 月29日22時
      20分，行經臺北市○○路○ 段250 巷口（南向北）設有燈
      光號誌管制交岔路口，未遵守號誌指示，於電腦啟動採證
      於紅燈（R） 亮起4 秒0 拍攝第1 張採證照片，復於5秒0
      拍攝第2 張，旨揭車輛乃以時速11公里速度前進」等語，
      可知事發當時因異議人所駕駛上開營小客車之前輪壓到地
      面下自動感應式S 線圈，致機器拍攝第1 張採證照片，該
      拍攝時點實已係紅燈亮起約4 秒0 ，而一般號誌燈由綠燈
      轉為紅燈，其間皆會有變化黃燈之時間可供駕駛人評估是
      否該減速停駛亦或加速通過，由此觀之，本件異議人應有
      超過4 秒以上時間可供參酌判斷，若異議人並無超速之情
      且反應亦未慢於一般常人，當有相當時間得將車輛停於停
      止線後方停等紅燈。況觀諸第2 幀採證照片所示，上開營
      小客車之後車輪實已壓於停止線之上，然此時照片所顯示
      之上開營小客車車速仍為時速11公里，據之，可推估縱使
      異議人已採取煞車動作，但此時車輛仍未完全停止，勢將
      有繼續往前行駛至車速完全停止之情，則上開營小客車之
      後車輪亦會因此越過停止線，而該當「闖紅燈」之違規行
      為，要非如異議人所述僅為「紅燈越線」之違規。職是，
      異議人上開所辯並非足取。
（四）綜上所述，異議人確有於上揭時、地，駕駛上開營小客車
      行經設有燈光號誌管制之交岔路口闖紅燈，其於應到案日
      期（97年6 月20日）前到案陳述不服舉發，裁決機關認無
      理由，而依前揭道路交通管理處罰條例第53條第1 項、第
      63條第1 項第3 款，及違反道路交通管理事件統一裁罰基
      準及處理細則第43條、第44條、第67條等規定，對異議人
      處新臺幣2700元之罰鍰，並記違規點數3 點，經核並無違
      法之處，異議意旨求為撤銷原裁決，非有理由，應予駁回
      。
據上論斷，應依道路交通管理處罰條例第87條第2 項、道路交通
案件處理辦法第19條，裁定如主文。
中    華    民    國    97    年    10    月    27    日
                  交通法庭法  官  王美玲
以上正本證明與原本無異。
如不服本裁定，應於裁定送達後5 日內向本院提出抗告狀。
                          書記官  林靜枝
中    華    民    國    97    年    10    月    27    日


司法院資訊處製作；財團法人民間司法改革基金會備份。
